Minutes et répertoires du notaire René BARON, 2 avril 1740 - 25 octobre 1762 (étude XXXV)
Archives nationales
- Minutes de René BARON, 2 avril 1740 - 15 janvier 1765; MC/ET/XXXV/622 - MC/ET/XXXV/807/A
  - Minutes (constitutions de rentes publiques). 1760 - 1761, MC/ET/XXXV/726
    - Tontine, constitution, emission 1759., 30 janvier 1761; MC/ET/XXXV/726
      Nom, qualité: (Mme ou Mlle) Thomas Dite Saint-Charles, Marie Madeleine.
    - Tontine, constitution, emission 1759., 30 janvier 1761; MC/ET/XXXV/726
      Nom, qualité: (M.) Joantho de Mignaburce de, Jean Pierre
    - Tontine, constitution, emission 1759., 30 janvier 1761; MC/ET/XXXV/726
      Nom, qualité: (Mme ou Mlle) Duval, Marie Louise.
    - Tontine, constitution, emission 1759., 5 février 1761; MC/ET/XXXV/726
      Nom, qualité: (M.) Labbey, Antoine.
      Nom, qualité: (M.) Thomond de.
      Profession: marechal
    - Tontine, constitution, emission 1759., 5 février 1761; MC/ET/XXXV/726
      Nom, qualité: (Mme ou Mlle) Madinier, Catherine.
      Nom, qualité: (M.) Madinier, Andre.
      Domicile: Saint-Pierre-de-Boeuf (Loire)
    - Tontine, constitution, emission 1759., 3 mars 1761; MC/ET/XXXV/726
      Nom, qualité: (M.) Diodati, Gabriel (citoyen, Geneve), Geneve (suisse).
      Profession: négociant, Cadix (espagne)
    - Tontine, constitution, emission 1759., 3 mars 1761; MC/ET/XXXV/726
      Nom, qualité: (M.) Hermanni, Philippe Frederic.
      Profession: banquier, Strasbourg (Bas-Rhin).
      Domicile: Strasbourg (Bas-Rhin)
    - Tontine, constitution, emission 1759., 3 mars 1761; MC/ET/XXXV/726
      Nom, qualité: (M.) Baudran, Louis Joseph (seigneur, Chastelier-Rochefort (le)), Chastelier-Rochefort (le).
      Nom, qualité: (M.) Baudran, Rene.
    - Tontine, constitution, emission 1759., 3 mars 1761; MC/ET/XXXV/726
      Nom, qualité: (M.) Dupuys, Antoine Marin.
      Profession: trésorier de France, Caen (Calvados).
    - Tontine, constitution, emission 1759., 3 mars 1761; MC/ET/XXXV/726
      Nom, qualité: (Mme ou Mlle) Brecat, Genevieve.
      Nom, qualité: (M.) Legras, Michel.
    - Tontine, constitution, emission 1759., 3 mars 1761; MC/ET/XXXV/726
    - Tontine, constitution, emission 1759., 3 mars 1761; MC/ET/XXXV/726
      Nom, qualité: (M.) Lecappelain, Jean Jacques Richard.
    - Tontine, constitution, emission 1759., 3 mars 1761; MC/ET/XXXV/726
      Nom, qualité: (M.) Michon, Laurent.
      Profession: procureur general au Parlement du Dauphiné.
    - Tontine, constitution, emission 1759., 3 mars 1761; MC/ET/XXXV/726
    - Tontine, constitution, emission 1759., 3 mars 1761; MC/ET/XXXV/726
    - Tontine, constitution, emission 1759., 3 mars 1761; MC/ET/XXXV/726
    - Tontine, constitution, emission 1759., 3 mars 1761; MC/ET/XXXV/726
    - Tontine, constitution, emission 1759., 3 mars 1761; MC/ET/XXXV/726
      Domicile: Versailles (Yvelines) Petit-Montreuil (le).
      Profession: officier de la dauphine, garcon du chateau du roi
    - Tontine, constitution, emission 1759., 3 mars 1761; MC/ET/XXXV/726
      Nom, qualité: (Mme ou Mlle) Roguin, Catherine.
      Relations: sœur de l'intervenant 2, sœur de l'intervenant 3.
      Nom, qualité: (Mme ou Mlle) Roguin, Adrienne.
      Nom, qualité: (Mme ou Mlle) Roguin, Jeanne Emilie.
      Domicile: Yverdon (suisse)
    - Tontine, constitution, emission 1759., 3 mars 1761; MC/ET/XXXV/726
      Nom, qualité: (Mme ou Mlle) Touze, Marie Anne.
      Domicile: Melun (Seine-et-Marne).
      Nom, qualité: (M.) Ledornois, Jacques.
      Profession: sellier (maître), marchand de grain, Paris.
      Domicile: Melun (Seine-et-Marne)
    - Tontine, constitution, emission 1759., 3 mars 1761; MC/ET/XXXV/726
      Nom, qualité: (Mme ou Mlle) Talon, Elisabeth.
      Nom, qualité: (M.) Vilain, Nicolas.
      Profession: balayeur du chateau, Versailles (Yvelines).
    - Tontine, constitution, emission 1759., 3 mars 1761; MC/ET/XXXV/726
      Nom, qualité: (M.) Couture, Pierre.
      Nom, qualité: (M.) Graville de (comte)
    - Tontine, constitution, emission 1759., 3 mars 1761; MC/ET/XXXV/726
    - Tontine, constitution, emission 1759., 3 mars 1761; MC/ET/XXXV/726
      Nom, qualité: (M.) Fabry, Pierre.
      Profession: capitaine.
      Domicile: Geneve (suisse)
    - Tontine, constitution, emission 1759., 3 mars 1761; MC/ET/XXXV/726
      Nom, qualité: (Mme ou Mlle) Vaillant, Marie Anne.
      Nom, qualité: (M.) Claude, Francois (bourgeois, Paris), Paris.
    - Tontine, constitution, emission 1759., 3 mars 1761; MC/ET/XXXV/726
      Nom, qualité: (M.) Segrave, Neal.
    - Tontine, constitution, emission 1759., 4 mars 1761; MC/ET/XXXV/726
      Nom, qualité: (Mme ou Mlle) Villemsens, Blanche Maxellance.
      Nom, qualité: (M.) Masson, Charles.
      Profession: horloger (maître), Paris.
    - Tontine, constitution, emission 1759., 3 avril 1761; MC/ET/XXXV/726
      Nom, qualité: (Mme ou Mlle) Desmazies, Catherine Jacqueline.
      Nom, qualité: (M.) Desmazies de Boinville, Jean (écuyer).
      Domicile: Chalo-Saint-Mars (Essonne)
    - Tontine, constitution, emission 1759., 3 avril 1761; MC/ET/XXXV/726
      Nom, qualité: (Mme ou Mlle) Doly, Marguerite Angelique.
      Nom, qualité: (M.) Doly, Gerard.
      Domicile: Pont-A-Mousson (Meurthe-et-Moselle)
    - Tontine, constitution, emission 1759., 3 avril 1761; MC/ET/XXXV/726
      Nom, qualité: (Mme ou Mlle) Mauge, Louise.
      Nom, qualité: (M.) Mauge, Jacques.
      Profession: serrurier, Precy-sous-Thil (Côte-d'Or).
      Domicile: Precy-sous-Thil (Côte-d'Or)
    - Tontine, constitution, emission 1759., 3 avril 1761; MC/ET/XXXV/726
      Nom, qualité: (M.) Boutteville, Francois.
      Profession: cocher.
      Nom, qualité: (M.) Gesvres de.
      Profession: cardinal
    - Tontine, constitution, emission 1759., 3 avril 1761; MC/ET/XXXV/726
      Nom, qualité: (Mme ou Mlle) Levacher, Therese Marguerite.
      Nom, qualité: (M.) Levacher, Jean.
      Profession: receveur des aides, Nogent-le-Rotrou (Eure-et-Loir).
      Domicile: Nogent-le-Rotrou (Eure-et-Loir)
    - Tontine, constitution, emission 1759., 3 avril 1761; MC/ET/XXXV/726
      Nom, qualité: (M.) Briffeault, Jacques.
      Profession: elu d'election, Loches (Indre-et-Loire)
    - Tontine, constitution, emission 1759., 3 avril 1761; MC/ET/XXXV/726
      Nom, qualité: (M.) Duvaulx de Murigny, Francois Joseph (écuyer).
    - Tontine, constitution, emission 1759., 3 avril 1761; MC/ET/XXXV/726
      Nom, qualité: (Mme ou Mlle) Fogerolles, Claudine.
      Nom, qualité: (M.) Fogerolles, Jean Baptiste (bourgeois).
      Domicile: Serrieres (Ardèche)
    - Tontine, constitution, emission 1759., 3 avril 1761; MC/ET/XXXV/726
      Nom, qualité: (M.) Roques, Alexandre Jean Anne.
    - Tontine, constitution, emission 1759., 3 avril 1761; MC/ET/XXXV/726
      Nom, qualité: (M.) Valet, Philibert (bourgeois).
      Nom, qualité: (M.) Valet, Georges.
      Domicile: Talloires (Savoie)
    - Tontine, constitution, emission 1759., 3 avril 1761; MC/ET/XXXV/726
      Nom, qualité: (M.) Cabot, Gabriel.
      Domicile: Combradet (rouergue)
    - Tontine, constitution, emission 1759., 3 avril 1761; MC/ET/XXXV/726
      Nom, qualité: (M.) Saint-Jal de, Jean.
      Profession: prêtre sacristain, Paris, Eglise Saint-Eustache.
    - Tontine, constitution, emission 1759., 3 avril 1761; MC/ET/XXXV/726
      Nom, qualité: (Mme ou Mlle) Barthelemy, Antoinette Francoise.
      Nom, qualité: (M.) Barthelemy, Augustin (bourgeois).
    - Tontine, constitution, emission 1759., 3 avril 1761; MC/ET/XXXV/726
      Profession: medecin de l'empereur, professeur royal, Vienne (autriche).
    - Tontine, constitution, emission 1759., 3 avril 1761; MC/ET/XXXV/726
      Nom, qualité: (Mme ou Mlle) Guigon, Marie Charlotte.
      Nom, qualité: (M.) Cherin, Bernard (bourgeois).
    - Tontine, constitution, emission 1759., 3 avril 1761; MC/ET/XXXV/726
      Nom, qualité: (Mme ou Mlle) Haudot, Marguerite.
      Nom, qualité: (M.) Haudot, Claude.
      Domicile: Villiers-le-Sec (95)
    - Tontine, constitution, emission 1759., 3 avril 1761; MC/ET/XXXV/726
      Nom, qualité: (M.) Rusillion, David Francois.
      Profession: conseiller, Yverdon (suisse).
    - Tontine, constitution, emission 1759., 3 avril 1761; MC/ET/XXXV/726
      Nom, qualité: (Mme ou Mlle) Baudot, Charlotte Angelique.
    - Tontine, constitution, emission 1759., 3 avril 1761; MC/ET/XXXV/726
    - Tontine, constitution, emission 1759., 3 avril 1761; MC/ET/XXXV/726
      Nom, qualité: (M.) Vernet, Isaac (citoyen, Geneve), Geneve (suisse)
    - Tontine, constitution, emission 1759., 3 avril 1761; MC/ET/XXXV/726
      Nom, qualité: (Mme ou Mlle) O Brien de Clare, Laure.
      Nom, qualité: (M.) Letonnellier, Claude Charles (comte, Breteuil), Breteuil.
    - Tontine, constitution, emission 1759., 3 avril 1761; MC/ET/XXXV/726
      Nom, qualité: (M.) Parisot, Jean (bourgeois).
    - Tontine, constitution, emission 1759., 3 avril 1761; MC/ET/XXXV/726
      Nom, qualité: (Mme ou Mlle) Guillon, Marguerite.
    - Tontine, constitution, emission 1759., 3 avril 1761; MC/ET/XXXV/726
      Nom, qualité: (M.) Priet, Andre.
    - Tontine, constitution, emission 1759., 3 avril 1761; MC/ET/XXXV/726
    - Tontine, constitution, emission 1759., 3 avril 1761; MC/ET/XXXV/726
      Nom, qualité: (M.) Favereaux, Jean Henri.
    - Tontine, constitution, emission 1759., 3 avril 1761; MC/ET/XXXV/726
      Nom, qualité: (M.) Louis, Claude.
      Domicile: Mesnil-sous-les-Cotes (Meuse)
    - Tontine, constitution, emission 1759., 3 avril 1761; MC/ET/XXXV/726
      Nom, qualité: (M.) Combaz, Ferreol (bourgeois).
    - Tontine, constitution, emission 1759., 3 avril 1761; MC/ET/XXXV/726
      Nom, qualité: (M.) Versyden de Varick, Pierre Joes.
      Profession: conseiller maitre des comptes, Pays-Bas
    - Tontine, constitution, emission 1759., 3 avril 1761; MC/ET/XXXV/726
      Nom, qualité: (M.) Delonois, Denis.
    - Tontine, constitution, emission 1759., 28 avril 1761; MC/ET/XXXV/726
      Nom, qualité: (M.) Olard, Etienne (bourgeois).
    - Tontine, constitution, emission 1759., 28 avril 1761; MC/ET/XXXV/726
      Nom, qualité: (M.) Wallart, Guillaume Francois.
      Profession: postillon.
    - Tontine, constitution, emission 1759., 28 avril 1761; MC/ET/XXXV/726
      Nom, qualité: (Mme ou Mlle) Fabus, Nicole.
      Nom, qualité: (M.) Fabus, Louis Damien.
    - Tontine, constitution, emission 1759., 19 mai 1761; MC/ET/XXXV/726
    - Tontine, constitution, emission 1759., 14 juillet 1761; MC/ET/XXXV/726
    - Tontine, constitution, emission 1759., 14 juillet 1761; MC/ET/XXXV/726
      Nom, qualité: (Mme ou Mlle) Chifaudel, Marguerite.
    - Tontine, constitution, emission 1759., 14 juillet 1761; MC/ET/XXXV/726
      Nom, qualité: (M.) Coulland, Francois.
      Profession: trésorier des ponts et chaussées
    - Tontine, constitution, emission 1759., 14 juillet 1761; MC/ET/XXXV/726
    - Tontine, constitution, emission 1759., 20 août 1761; MC/ET/XXXV/726
      Nom, qualité: (M.) Girard, Claude Marie.
      Domicile: Charlieu (Loire)
    - Tontine, constitution, emission 1759., 20 août 1761; MC/ET/XXXV/726
      Nom, qualité: (Mme ou Mlle) Prevost, Marie Francoise Antoinette.
    - Tontine, constitution, emission 1759., 20 août 1761; MC/ET/XXXV/726
      Nom, qualité: (M.) David, Laurent (bourgeois).
    - Tontine, constitution, emission 1759., 20 août 1761; MC/ET/XXXV/726
      Nom, qualité: (M.) Talon, Laurent.
      Profession: imprimeur (compagnon)
    - Tontine, constitution, emission 1759., 20 août 1761; MC/ET/XXXV/726
      Nom, qualité: (Mme ou Mlle) Charpentier, Anne Marie Augustine
    - Tontine, constitution, emission 1759., 20 août 1761; MC/ET/XXXV/726
      Nom, qualité: (Mme ou Mlle) Ballon, Suzanne Therese.
    - Tontine, constitution, emission 1759., 20 août 1761; MC/ET/XXXV/726
    - Tontine, constitution, emission 1759., 24 septembre 1761; MC/ET/XXXV/726
    - Tontine, constitution, emission 1759., 22 octobre 1761; MC/ET/XXXV/726
      Nom, qualité: (M.) Dubois, Julien Francois (écuyer).
      Profession: commis des bureaux de la guerre (premier)
    - Tontine, constitution, emission 1759., 24 novembre 1761; MC/ET/XXXV/726
      Nom, qualité: (Mme ou Mlle) Guillot, Francoise
    - Tontine, constitution, emission 1759., 24 novembre 1761; MC/ET/XXXV/726
    - Tontine, constitution, emission 1759., 24 novembre 1761; MC/ET/XXXV/726
      Nom, qualité: (M.) Delarue, Louis.
      Profession: directeur de la manufacture royale, Chateauroux (Indre), chateau du Parc (le).
      Domicile: Chateauroux (Indre)
    - Tontine, constitution, emission 1759., 15 décembre 1761; MC/ET/XXXV/726
      Nom, qualité: (M.) Vuillet, Jean Gaspard (bourgeois).
  - Minutes (constitutions de rentes publiques). 1760 - 1761, MC/ET/XXXV/727
    - Tontine, constitution, emission 1759., 13 janvier 1761; MC/ET/XXXV/727
      Nom, qualité: (Mme ou Mlle) Leroy, Jeanne Cecile.
      Nom, qualité: (Mme ou Mlle) Mosnier, Jean (bourgeois).
    - Tontine, constitution, emission 1759., 13 janvier 1761; MC/ET/XXXV/727
      Nom, qualité: (M.) Brilhaut, Ambroise (bourgeois).
    - Tontine, constitution, emission 1759., 13 janvier 1761; MC/ET/XXXV/727
      Nom, qualité: (M.) Barnes, Elie.
      Domicile: Neubery (angleterre)
    - Tontine, constitution, emission 1759., 13 janvier 1761; MC/ET/XXXV/727
      Nom, qualité: (Mme ou Mlle) Hery, Marie Jeanne.
    - Tontine, constitution, emission 1759., 13 janvier 1761; MC/ET/XXXV/727
      Nom, qualité: (Mme ou Mlle) Mondon, Catherine.
      Nom, qualité: (M.) Chevillard, Etienne (bourgeois).
    - Tontine, constitution, emission 1759., 13 janvier 1761; MC/ET/XXXV/727
    - Tontine, constitution, emission 1759., 13 janvier 1761; MC/ET/XXXV/727
    - Tontine, constitution, emission 1759., 13 janvier 1761; MC/ET/XXXV/727
      Nom, qualité: (M.) Meunier, Eustache.
      Profession: substitut du procureur du roi au Châtelet, Paris.
    - Tontine, constitution, emission 1759., 13 janvier 1761; MC/ET/XXXV/727
      Nom, qualité: (Mme ou Mlle) Anceau, Catherine.
    - Tontine, constitution, emission 1759., 13 janvier 1761; MC/ET/XXXV/727
      Nom, qualité: (M.) Barolet, Etienne Philibert.
      Profession: commissaires des poudres, Chalon-sur-Saone (Saône-et-Loire).
      Domicile: Chalon-sur-Saone (Saône-et-Loire)
    - Tontine, constitution, emission 1759., 13 janvier 1761; MC/ET/XXXV/727
      Nom, qualité: (M.) Duvaulx, Francois Joseph (écuyer, sieur, Marigny), Marigny.
    - Tontine, constitution, emission 1759., 13 janvier 1761; MC/ET/XXXV/727
      Nom, qualité: (M.) Ramondt, Charles Philippe Joseph.
      Domicile: Gand (belgique)
    - Tontine, constitution, emission 1759., 13 janvier 1761; MC/ET/XXXV/727
      Nom, qualité: (Mme ou Mlle) Reynal de Lescure, Catherine Elisabeth.
      Nom, qualité: (M.) Pourquery de La Bigotie, Jean (écuyer).
    - Tontine, constitution, emission 1759., 15 janvier 1761; MC/ET/XXXV/727
      Nom, qualité: (Mme ou Mlle) Pidieu, Marie Rose.
    - Tontine, constitution, emission 1759., 15 janvier 1761; MC/ET/XXXV/727
      Nom, qualité: (M.) Letellier, Michel (bourgeois).
    - Tontine, constitution, emission 1759., 15 janvier 1761; MC/ET/XXXV/727
      Nom, qualité: (M.) de Jongh, Adrianus.
      Domicile: Rotterdam (hollande)
    - Tontine, constitution, emission 1759., 15 janvier 1761; MC/ET/XXXV/727
      Nom, qualité: (M.) Jore, Louis Francois Joseph (bourgeois).
    - Tontine, constitution, emission 1759., 15 janvier 1761; MC/ET/XXXV/727
      Nom, qualité: (M.) Boure, Salomon.
    - Tontine, constitution, emission 1759., 15 janvier 1761; MC/ET/XXXV/727
      Nom, qualité: (Mme ou Mlle) Beaudran, Marie Anne.
      Nom, qualité: (M.) Baudran, Louis Joseph (écuyer, seigneur, Chastellier-Rochefort), Chastellier-Rochefort
    - Tontine, constitution, emission 1759., 15 janvier 1761; MC/ET/XXXV/727
      Nom, qualité: (M.) Courtin, Henri Nicolas (bourgeois).
    - Tontine, constitution, emission 1759., 15 janvier 1761; MC/ET/XXXV/727
      Nom, qualité: (M.) Doyen de Mondreville, Charles Pierre.
    - Tontine, constitution, emission 1759., 15 janvier 1761; MC/ET/XXXV/727
      Nom, qualité: (Mme ou Mlle) Pilot, Louise Francoise.
      Nom, qualité: (M.) Pilot, Jean.
      Domicile: Bona (Nièvre) Lichy
    - Tontine, constitution, emission 1759., 15 janvier 1761; MC/ET/XXXV/727
      Nom, qualité: (Mme ou Mlle) Nolleval de, Marie Francoise
    - Tontine, constitution, emission 1759., 15 janvier 1761; MC/ET/XXXV/727
      Nom, qualité: (Mme ou Mlle) Lair, Anne.
    - Tontine, constitution, emission 1759., 30 janvier 1761; MC/ET/XXXV/727
    - Tontine, constitution, emission 1759., 30 janvier 1761; MC/ET/XXXV/727
    - Tontine, constitution, emission 1759., 30 janvier 1761; MC/ET/XXXV/727
      Nom, qualité: (Mme ou Mlle) Leboucher de Neuville, Marie Anne Gabrielle.
      Nom, qualité: (M.) Bulande, Anselme.
      Profession: négociant, Rouen (Seine-Maritime).
    - Tontine, constitution, emission 1759., 30 janvier 1761; MC/ET/XXXV/727
      Nom, qualité: (M.) Lanoue, Michel (bourgeois).
    - Tontine, constitution, emission 1759., 30 janvier 1761; MC/ET/XXXV/727
      Nom, qualité: (Mme ou Mlle) Coppin, Marguerite.
      Nom, qualité: (M.) Coppin, Claude.
      Profession: drapier (marchand), Lyon (Rhône).
    - Tontine, constitution, emission 1759., 30 janvier 1761; MC/ET/XXXV/727
      Nom, qualité: (M.) Hardouin de Beaumois, Pierre.
      Profession: chanoine, Orleans (Loiret).
      Domicile: Orleans (Loiret)
    - Tontine, constitution, emission 1759., 30 janvier 1761; MC/ET/XXXV/727
      Nom, qualité: (Mme ou Mlle) Vatrin, Marie.
      Domicile: Saint-Dizier (Haute-Marne).
      Nom, qualité: (M.) Sergent, Francois.
      Profession: contrôleur des actes, Saint-Dizier (Haute-Marne).
      Domicile: Saint-Dizier (Haute-Marne)
    - Tontine, constitution, emission 1759., 3 mars 1761; MC/ET/XXXV/727
      Nom, qualité: (Mme ou Mlle) Poitou, Anne.
      Nom, qualité: (M.) Poitou, Louis.
      Profession: marchand, Clefs (Maine-et-Loire).
      Domicile: Clefs (Maine-et-Loire)
    - Tontine, constitution, emission 1759., 3 mars 1761; MC/ET/XXXV/727
      Relations: sœur de l'intervenant 2, sœur de l'intervenant 1
    - Tontine, constitution, emission 1759., 3 mars 1761; MC/ET/XXXV/727
    - Tontine, constitution, emission 1759., 3 mars 1761; MC/ET/XXXV/727
    - Tontine, constitution, emission 1759., 3 mars 1761; MC/ET/XXXV/727
      Nom, qualité: (M.) Gerard, Francois Emery.
      Profession: greffier en chef de la connetablie, Paris.
    - Tontine, constitution, emission 1759., 3 mars 1761; MC/ET/XXXV/727
      Nom, qualité: (Mme ou Mlle) Jorel, Francoise.
    - Tontine, constitution, emission 1759., 3 mars 1761; MC/ET/XXXV/727
      Nom, qualité: (Mme ou Mlle) Adry, Claude.
    - Tontine, constitution, emission 1759., 3 mars 1761; MC/ET/XXXV/727
      Nom, qualité: (M.) Lesueur, Francois.
      Profession: chef de cuisine, Paris.
    - Tontine, constitution, emission 1759., 3 mars 1761; MC/ET/XXXV/727
      Nom, qualité: (Mme ou Mlle) Chambatti, Marie.
      Domicile: Moutiers-Tarentaise (Savoie).
      Nom, qualité: (M.) Feuillat, Francois.
    - Tontine, constitution, emission 1759., 3 avril 1761; MC/ET/XXXV/727
      Domicile: Charolles (Saône-et-Loire)
    - Tontine, constitution, emission 1759., 3 avril 1761; MC/ET/XXXV/727
      Nom, qualité: (M.) Macquet, Pierre (bourgeois).
    - Tontine, constitution, emission 1759., 3 avril 1761; MC/ET/XXXV/727
    - Tontine, constitution, emission 1759., 3 avril 1761; MC/ET/XXXV/727
      Nom, qualité: (M.) Beuvain Duvaudier, Alexandre (écuyer).
      Profession: avocat au parlement, intendant de l'ordre de saint-louis, Paris.
    - Tontine, constitution, emission 1759., 3 avril 1761; MC/ET/XXXV/727
      Nom, qualité: (M.) Develey, Louis (bourgeois).
    - Tontine, constitution, emission 1759., 3 avril 1761; MC/ET/XXXV/727
      Nom, qualité: (M.) Michel de Bonneval, Louis Charles (écuyer).
      Profession: trésorier general des maison et finances de la reine.
    - Tontine, constitution, emission 1759., 3 avril 1761; MC/ET/XXXV/727
      Nom, qualité: (M.) Vanoverstraeten, Nicolas (seigneur, Welden), Welden
    - Tontine, constitution, emission 1759., 3 avril 1761; MC/ET/XXXV/727
    - Tontine, constitution, emission 1759., 3 avril 1761; MC/ET/XXXV/727
    - Tontine, constitution, emission 1759., 3 avril 1761; MC/ET/XXXV/727
      Nom, qualité: (Mme ou Mlle) Melun, Marie Anne
    - Tontine, constitution, emission 1759., 3 avril 1761; MC/ET/XXXV/727
      Nom, qualité: (Mme ou Mlle) Masson, Catherine.
    - Tontine, constitution, emission 1759., 3 avril 1761; MC/ET/XXXV/727
      Domicile: Gros-Hochstelle (le) (suisse).
      Domicile: Gros-Hochstelle (le) (suisse)
    - Tontine, constitution, emission 1759., 3 avril 1761; MC/ET/XXXV/727
      Profession: professeur de theologie au seminaire, Thiers (Puy-de-Dôme).
      Domicile: Thiers (Puy-de-Dôme)
    - Tontine, constitution, emission 1759., 3 avril 1761; MC/ET/XXXV/727
      Domicile: Vollore-Ville (Puy-de-Dôme)
    - Tontine, constitution, emission 1759., 3 avril 1761; MC/ET/XXXV/727
      Nom, qualité: (Mme ou Mlle) Labbe de Mongival, Marie Madeleine Francoise.
      Nom, qualité: (M.) Jossenay, Charles.
      Profession: écuyer de la bouche du roi, Versailles (Yvelines).
    - Tontine, constitution, emission 1759., 3 avril 1761; MC/ET/XXXV/727
    - Tontine, constitution, emission 1759., 8 mai 1761; MC/ET/XXXV/727
      Nom, qualité: (M.) Cheret, Nicolas Charles Maximilien (bourgeois).
    - Tontine, constitution, emission 1759., 19 mai 1761; MC/ET/XXXV/727
    - Tontine, constitution, emission 1759., 19 mai 1761; MC/ET/XXXV/727
    - Tontine, constitution, emission 1759., 14 juillet 1761; MC/ET/XXXV/727
      Nom, qualité: (Mme ou Mlle) Delbourse, Antoinette.
    - Tontine, constitution, emission 1759., 14 juillet 1761; MC/ET/XXXV/727
      Nom, qualité: (Mme ou Mlle) Vos, Elisabeth.
      Nom, qualité: (M.) Backer de, Jacobus.
    - Tontine, constitution, emission 1759., 20 août 1761; MC/ET/XXXV/727
      Nom, qualité: (Mme ou Mlle) Michault, Jeanne Nicole.
      Nom, qualité: (M.) Babeau, Pierre.
    - Tontine, constitution, emission 1759., 20 août 1761; MC/ET/XXXV/727
      Nom, qualité: (M.) Guerau de Bueil, Bernard Francois (comte, Bueil), Bueil
    - Tontine, constitution, emission 1759., 20 août 1761; MC/ET/XXXV/727
      Nom, qualité: (Mme ou Mlle) Barbaran, Jeanne.
      Profession: religieuse de la communaute de Sainte-agnes, Paris.
    - Tontine, constitution, emission 1759., 24 novembre 1761; MC/ET/XXXV/727
  - Minutes (constitutions de rentes publiques). 1760 - 1762, MC/ET/XXXV/728
    Édit de décembre 1759, 10e tontine avec baptistaires, classes 1 à 3 et 5.
    - Tontine, constitution, emission 1759., 10 mars 1761; MC/ET/XXXV/728
    - Tontine, constitution, emission 1759., 10 mars 1761; MC/ET/XXXV/728
      Nom, qualité: (M.) Nicolas Dit Lacroix, Francois.
    - Tontine, constitution, emission 1759., 10 mars 1761; MC/ET/XXXV/728
      Nom, qualité: (Mme ou Mlle) Beze de Grenan, Claudine Francoise.
      Nom, qualité: (M.) Beze de La Belouze, Jean Joseph.
    - Tontine, constitution, emission 1759., 10 mars 1761; MC/ET/XXXV/728
      Nom, qualité: (M.) Boze, Balthazar Maximin (écuyer).
    - Tontine, constitution, emission 1759., 3 avril 1761; MC/ET/XXXV/728
    - Tontine, constitution, emission 1759., 3 avril 1761; MC/ET/XXXV/728
    - Tontine, constitution, emission 1759., 3 avril 1761; MC/ET/XXXV/728
      Nom, qualité: (Mme ou Mlle) Ratel, Marie Francoise.
    - Tontine, constitution, emission 1759., 3 avril 1761; MC/ET/XXXV/728
    - Tontine, constitution, emission 1759., 3 avril 1761; MC/ET/XXXV/728
    - Tontine, constitution, emission 1759., 3 avril 1761; MC/ET/XXXV/728
    - Tontine, constitution, emission 1759., 3 avril 1761; MC/ET/XXXV/728
    - Tontine, constitution, emission 1759., 3 avril 1761; MC/ET/XXXV/728